【裁判字號】    99,抗,223
【裁判日期】    991109
【裁判案由】    本票裁定
【裁判全文】
臺灣臺北地方法院民事裁定               99年度抗字第223號
抗  告  人  李政道
相  對  人  信誠資產管理有限公司
法定代理人  錢宗源
上列當事人間聲請本票裁定事件，對於民國99年9 月28日本院99
年度司票字第10079 號裁定提起抗告，本院裁定如下：
    主  文
抗告駁回。
抗告程序費用新臺幣壹仟元由抗告人負擔。
    理  由
一、按執票人向本票發票人行使追索權時，得聲請法院裁定後強
    制執行，票據法第123 條定有明文。又本票執票人，依前開
    規定，聲請法院裁定許可對發票人強制執行，性質上係屬非
    訟事件，此項聲請之裁定及抗告法院之裁定，僅依非訟事件
    程序以審查強制執行許可與否，並無確定實體上法律關係存
    否之效力，如發票人就票據債務之存否有爭執時，應由發票
    人另提起確認之訴，以資解決，此有最高法院57年台抗字第
    76號判例意旨可資參照。次按，本票上雖有免除作成拒絕證
    書之記載，執票人仍應於所定期限內，為付款之提示，但對
    於執票人主張未為提示者，應負舉證之責。票據法第124 條
    、第95條定有明文。是本票內記載免除作成拒絕證書者，票
    據債務人若抗辯執票人未經提示付款，應負舉證之責。
二、本件相對人主張其執有抗告人於民國97年12月23日簽發之本
    票一紙，付款地未載，內載金額新台幣（下同）120,000 元
    ，利息未約定，免除作成拒絕證書，到期日98年1 月23日，
    詎於到期後經提示未獲付款，為此提出本票一紙，聲請本院
    就上開金額及依法定年息計算之利息裁定准予強制執行等情
    ，業據提出與所述相符之本票為證。
三、抗告人抗告意旨略以：抗告人並未曾與相對人有任何借貸連
    繫，抗告人雖於日前曾與民間公司有高利息之借貸行為，惟
    已多次清償利息，10天為一期，利息10％，支付之利息已超
    過本金，抗告人並不確定系爭支票（應為本票之誤）是否為
    為當初接洽對象所持有，彼此亦口頭言明不得轉讓，不知為
    何會流入相對人持有中，因抗告人與原先接觸之民間借貸對
    象間尚有債務糾葛，故相對人不得行使票據上權利。是以，
    相對人向鈞院聲請系爭本票之准許強制執行之裁定，並無理
    由，為此，爰依法提起抗告，請求准予廢棄原裁定等語。
四、經查，法院就本票裁定事件僅就本票是否具備形式要件而為
    審查，本件原審法院依非訟事件程序審查，認系爭本票已符
    合票據法第123 條之規定，而為准予強制執行之裁定，經核
    並無違誤。抗告人所為指摘，無論屬實與否，均為實體上之
    爭執，依前開說明，應由抗告人另行提起確認訴訟以資解決
    ，並非本件非訟程序得以審究。從而，抗告意旨指摘原裁定
    不當，求予廢棄，為無理由，應予駁回。
五、據上論結，本件抗告為無理由，爰依非訟事件法第21條第2
    項、第24條第1 項、第46條，民事訴訟法第495 條之1 第1
    項、第449 條第1 項、第78條，裁定如主文。
中    華    民    國    99    年    11    月    9     日
                  民事第四庭  審判長法  官  張瑜鳳
                                    法  官  許純芳
                                    法  官  陳靜茹
以上正本係照原本作成
如不服本裁定應於送達後10日內向本院提出抗告狀，並繳納抗告
費新臺幣1,000 元，對於本件裁定再為抗告，僅得以其適用法規
顯有錯誤為理由，並經原法院之許可者為限。
中    華    民    國    99    年    11    月    9     日
                                    書記官  鄭雅雲

司法院資訊處製作；財團法人民間司法改革基金會備份。
